【裁判字號】    95,易,33
【裁判日期】    950330
【裁判案由】    竊盜等
【裁判全文】
臺灣臺中地方法院刑事判決                95年度易字第33號
公  訴  人  台灣台中地方法院檢察署檢察官
被      告  甲○○
            乙○○
                    現另案於臺灣臺中看守所執行中
上列被告等因竊佔等案件，經檢察官提起公訴（94年度偵字第
15779號、94年度偵緝字第1745號），本院判決如下：
    主    文
甲○○、乙○○共同意圖為自己不法之利益，而竊佔他人之不動
產，均累犯，各處有期徒刑肆月，如易科罰金，均以佰元折算
壹日。
甲○○竊盜，累犯，處拘役肆拾日，如易科罰金，以佰元折算
壹日。
乙○○被訴竊盜部分，無罪。
    犯罪事實
一、甲○○前於民國82年間先後因違反肅清煙毒條例案件，經本
    院分別以82年度訴字第1209號及82年度訴字第4014號判處有
    期徒刑3年4月及3年2月確定，接續執行，於89年3月26日縮
    短刑期執行完畢；乙○○前於86年間，因違反肅清煙毒條例
    案件，經本院以86年度訴字第1037號判處有期徒刑3年6月確
    定，於89年7月26日因保護管束期滿執行完畢。
二、甲○○、乙○○原住於台中市○○街116之1號2樓，均明知
    台中市○○街116之1號5樓房屋係瑩圃電腦股份有限公司（
    下稱瑩圃公司）所有，其2人並無合法使用權源，竟共同基
    於意圖為自己不法利益之犯意聯絡，於93年3月間某日起，
    搬入台中市○○街116之1號5樓居住，並將家中供奉之神明
    一併遷入，而竊佔瑩圃公司所有上開房屋，迄94年3月3日經
    瑩圃公司負責人丙○○報警處理，始行搬離。
三、甲○○復另行起意，意圖為自己不法之所有，於上開竊佔期
    間之某日，經由相通之後門進入隔鄰同屬瑩圃公司所有之台
    中市○○街112之1號5樓房屋，徒手竊取電風扇及電熱水器
    各1組，得手後放置於其所竊佔之房間內。
四、案經瑩圃公司訴請台灣台中地方法院檢察署檢察官偵查起訴
    。
    理  由
壹、有罪部分：
一、訊據被告甲○○、乙○○固坦承於上開時間搬入被害人瑩圃
    公司所有上開房舍居住之事實，惟否認有竊佔之行為，辯稱
    ：本來要付房租，但當時沒有錢，瑩圃公司負責人丙○○同
    意我們只要把房屋清理乾淨即可，不需要付房租，搬進入時
    ，並未找到丙○○徵得其同意云云。經查，上開房屋所有人
    瑩圃公司之負責人丙○○係經由鄰居告知，始知被告2人竊
    佔系爭房屋，第1次會同警察前往察看時，門鎖無法打開，
    第2次經由隔壁台中市○○街112之1號5樓進入，當時裡面沒
    有人，但有擺放床鋪、雜物等日常用品，被告2人之母表示
    係被告2人居住在內，當時因被告已住進去，為維持鄰居和
    諧，始要求被告2人將屋內打掃乾淨後，儘速搬離，事前並
    不知悉被告2人搬入，事後也未同意被告2人居住等情，業據
    證人丙○○於本院審理中證述綦詳，並有現場照片17張（94
    年他字第711號卷第51-59頁）、建築改良物所有權狀2份、
    存證信函1紙等在卷可稽，被告2人與證人丙○○非親非故，
    丙○○實無將房舍無償供給被告2人居住使用之必要，證人
    丙○○要求被告2人將房屋打掃乾淨，其本意係要求被告將
    房屋回復原狀，並無讓被告2人以清掃房屋之勞務抵償租金
    之意；況被告2人均自承搬入時未得證人丙○○之同意，則
    其2人明知並無使用系爭房屋之合法權源，猶任意進駐使用
    ，顯有為自己不法利益之竊佔故意甚明，其上開所辯，均為
    臨訟卸責之詞，不足採信，其2人竊佔之犯行，已堪認定。
二、被告甲○○固坦承徒手將放置於台中市○○街112之1號5樓
    之電風扇及電熱水器各1組拆除，惟否認竊取上開電風扇及
    電熱水器，辯稱係因丙○○要求將不要的廢棄物清理乾淨，
    才將電風扇及電熱水器拆下後丟棄，並無竊盜之意云云。惟
    查，上開事實業據證人丙○○於審理中證述明確，核與證人
    即被告乙○○證述之「電風扇及電熱水器是我哥哥取下，放
    在他房間」等語相符，被告甲○○雖以前詞置辯，然證人丙○○所指廢棄物係指被告2人在系爭房屋內居住所產生之垃
    圾，電風扇及電熱水器尚懸掛於牆面而堪使用，當無誤認為
    屬於廢棄物之理，況證人即被告乙○○亦證稱拆下之電風扇
    及電熱水器係放置於被告甲○○使用之房間內，顯非如被告
    甲○○辯稱之予以丟棄，是被告甲○○上開所辯，均無可採
    ，其竊盜之犯行，亦堪認定。
三、核被告乙○○所為，係犯刑法第320條第2項之竊佔罪；被告
    甲○○所為，係犯刑法第320條第1項之普通竊盜罪及同條第
    2項之竊佔罪。被告2人就上揭竊佔犯行，有犯意聯絡及行為
    分擔，均為共同正犯。被告甲○○所犯上開竊佔罪與竊盜罪
    之間，犯意各別，行為互殊，應予分論併罰。又被告甲○○
    前於82年間先後因違反肅清煙毒條例案件，經本院分別以82
    年度訴字第1209號及82年度訴字第4014號判處有期徒刑3年4
    月及3年2月確定，接續執行，於89年3月26日縮短刑期執行
    完畢；被告乙○○前於86年間，因違反肅清煙毒條例案件，
    經本院以86年度訴字第1037號判處有期徒刑3年6月確定，於
    89 年7月26日因保護管束期滿執行完畢等情，有台灣台中地
    方法院檢察署刑案資料查註紀錄表及台灣高等法院被告前案
    紀錄表各1件附卷可按，其2人均於有期徒刑執行完畢後5年
    以內，再犯本件有期徒刑以上之罪，均為累犯，應各依刑法
    第47條規定加重其刑。爰審酌被告2人為圖一己之私利之犯
    罪之動機，對被害人瑩圃公司造成之損害，迄今未與瑩圃公
    司達成和解、賠償損害，且犯罪後仍否認犯行，飾詞狡辯等
    一切情狀，就被告2人分別量處如主文所示之刑，並均諭知
    易科罰金之折算標準，以資懲儆。末查，公訴意旨雖認被告
    甲○○於不詳時間，在上開房屋內，連續竊取上開電風扇及
    電熱水器，而有連續竊盜犯行，然查被告甲○○堅詞否認係
    連續竊盜，且電風扇及電熱水器各1組並非不能由被告甲○○1人1次拆除竊取，且公訴意旨所認連續竊盜犯行亦乏證據
    可資證明，原認定被告甲○○此部分僅成立單純一罪，附此
    敘明。
貳、無罪部分：
一、公訴意旨略以：被告乙○○夥同被告甲○○，共同意圖為自
    己不法之所有，於上開竊佔期間之某日，經由相通之後門進
    入隔鄰同屬瑩圃公司所有之台中市○○街112之1號5樓房屋
    ，徒手竊取電風扇及電熱水器各1組，得手後予以變賣，因
    認被告乙○○涉犯刑法第320條第1項之普通竊盜罪嫌云云。
二、按犯罪事實應依證據認定之，無證據不得認定犯罪事實；又
    案件不能證明被告犯罪者，應諭知無罪之判決，刑事訴訟法
    第154條第2項、第301條第1項分別定有明文。再者，認定犯
    罪事實所憑之證據，雖不以直接證據為限，間接證據亦包括
    在內；然無論直接或間接證據，其為訴訟上之證明，須於通
    常一般之人均不致於有所懷疑，而得確信其為真實之程度者
    ，始得據之為有罪之認定，最高法院著有76年台上字第4986
    號判例意旨可資參照。
三、公訴意旨認被告乙○○涉有竊盜罪嫌，無非係以：被害人丙○○之指述，及其所提出之現場照片17張（94年他字第711
    號卷第51-59頁）、建築改良物所有權狀2份、存證信函1紙
    等為據。
四、訊據被告乙○○堅詞否認有何竊盜犯行，辯稱：居住於系爭
    房屋期間有時會去台北工作，沒有竊取電風扇及電熱水器，
    曾看見哥哥甲○○將電風扇及電熱水器取下，放置於其房間
    內等語。經查，證人即被告甲○○證稱「電風扇及電熱水器
    是我搬走的，當天乙○○去工作，他不知道」等語，而被害
    人丙○○之指述，及其所提出之現場照片均僅能證明系爭電
    風扇及電熱水器遭竊之事實，尚無從證明係由被告乙○○所
    竊取。此外，本院復查無其他積極之證據，足認被告乙○○
    有公訴人所指竊盜犯行。揆諸上開說明意旨，自應就被告乙○○被訴竊盜部分，為無罪之諭知。
據上論斷，應依刑事訴訟法第299條第1項前段、第301條第1項，
刑法第28條、第320條第1項、第2項、第47條、第41條第1項前段
，罰金罰鍰提高標準條例第1條前段、第2條，判決如主文。
本案經檢察官丁○○到庭執行職務。
中    華    民    國    95    年    3     月    30    日
                       刑事第二庭  審判長法  官  林清鈞
                                         法  官  林慧英
                                         法  官  陳姵君
右正本證明與原本無異。
如不服本判決，應於送達後十日內向本院提出上訴狀（須附繕
本），上訴於臺灣高等法院臺中分院。
                                         書記官  莊金屏
中    華    民    國    95    年    3     月    30    日
附錄論罪科刑法條
中華民國刑法第320條
意圖為自己或第 3 人不法之所有，而竊取他人之動產者，為竊盜
罪，處五年以下有期徒刑、拘役或五百元以下罰金。
意圖為自己或第 3 人不法之利益，而竊佔他人之不動產者，依前
項之規定處斷。
前二項之未遂犯罰之。


司法院資訊處製作；財團法人民間司法改革基金會備份。
